zh-TW: 眼鏡帶特色: 長度可調; 防滑; 可拆式末端; 漂浮的; 在黑暗中發光; 可替換末端; 快速釋放; 反光; 防汗; 其他
sk-SK: Funkcie remienka na okuliare: Nastaviteľná dĺžka; Protišmykový; Odnímateľné konce; Plávajúci; Svietiaci v tme; Vymeniteľné konce; Rýchloupínací; Reflexný; Odolné proti potu; Iné
sl-SI: Značilnosti paščka za očala: Nastavljiva dolžina; Proti zdrsu; Snemljivi konci; Lebdeča; Sveti v temi; Zamenljivi konci; Hitra sprostitev; Odsevno; Odporen na znoj; Drugo
cs: Funkce pásku brýlí: Nastavitelná délka; Protiskluzové; Odnímatelné konce; Plovoucí; Svítící ve tmě; Vyměnitelné konce; Rychlospojka; Reflexní; Odolný proti potu; Jiné
hu: Szemüvegszíj jellemzői: Állítható hosszúság; Csúszásgátló; Levehető végek; Úszó; Sötétben világító; Cserélhető végek; Gyorskioldó; Fényvisszaverő; Izzadságálló; Egyéb
pt-PT: Características da alça para óculos: Comprimento ajustável; Antideslizante; Extremidades destacáveis; Flutuante; Brilha no escuro; Extremidades intercambiáveis; Libertação rápida; Refletor; Resistente ao suor; Outro
pl: Cechy paska do okularów: Regulowana długość; Antypoślizgowa; Odpinane końce; Pływająca; Świecący w ciemności; Wymienne końce; Szybkozłączka; Odblaskowe; Odporny na pot; Inne
zh-CN: 眼镜带特点: 可调节长度; 防滑; 可拆卸端头; 漂浮蜡烛; 夜光; 可互换端头; 快速释放; 反光; 防汗; 其他
lt-LT: Akinių dirželio savybės: Reguliuojamas ilgis; Apsauga nuo slydimo; Nuimami galai; Plaukiojanti; Švytintys tamsoje; Keičiami galai; Greito atleidimo; Atspindintys šviesą; Atsparus prakaitui; Kita
tr: Gözlük kayışı özellikleri: Ayarlanabilir uzunluk; Kaydırmaz; Çıkarılabilir uçlar; Dalgalanan; Karanlıkta parlayan; Değiştirilebilir uçlar; Hızlı serbest bırakma; Reflektif; Ter geçirmez; Diğer
vi: Tính năng dây đeo kính mắt: Chiều dài điều chỉnh được; Chống trơn trượt; Đầu tháo rời được; Đầu nổi; Dạ quang; Đầu thay thế được; Tháo nhanh; Phản chiếu; Chống mồ hôi; Khác
fr: Caractéristiques du cordon des lunettes: Longueur ajustable; Antidérapant; Embouts détachables; Flottant; Brille dans le noir; Embouts interchangeables; Déconnexion rapide; Réfléchissant; Résistant à la transpiration; Autre
ja: アイウェアストラップ機能: 長さ調整可能; 滑り止め; 取り外し可能エンド; フローティング; 暗闇で光る; 交換可能エンド; クイックリリース; 反射式; 汗に強い; その他
de: Brillenband-Eigenschaften: Verstellbare Länge; Rutschfest; Abnehmbare Enden; Schwebend; Nachtleuchtend; Austauschbare Enden; Schnellverschluss; Reflektierend; Schweißresistent; Sonstiges
el: Χαρακτηριστικά λουριού γυαλιών: Ρυθμιζόμενο μήκος; Αντιολισθητική; Αποσπώμενα άκρα; Που επιπλέει; Λάμψης στο σκοτάδι; Εναλλάξιμα άκρα; Γρήγορη απελευθέρωση; Ανακλαστικό; Ανθεκτικό στον ιδρώτα; Άλλο
hr-HR: Značajke remena za naočale: Podesiva duljina; Protuklizno; Odvojivi krajevi; Plutajuća; Svijetli u mraku; Izmjenjivi krajevi; Brzo otpuštanje; Reflektirajuće; Otporno na znoj; Ostalo
th: คุณสมบัติสายคล้องแว่นตา: ความยาวปรับได้; กันลื่น; ปลายถอดได้; ลอยน้ำ; เรืองแสงในที่มืด; ปลายเปลี่ยนได้; แบบปลดเร็ว; สะท้อนแสง; กันเหงื่อ; อื่นๆ
bg-BG: Характеристики на лентата за очила: Регулируема дължина; Противоплъзгащ се; Сваляеми краища; Плаващa; Светещ в тъмното; Сменяеми краища; Бързо освобождаване; Светлоотразително; Устойчива на пот; Други
en: Eyewear strap features: Adjustable length; Anti-slip; Detachable ends; Floating; Glow-in-the-dark; Interchangeable ends; Quick-release; Reflective; Sweat-resistant; Other
da: Brilleremsfunktioner: Justerbar længde; Skridsikker; Aftagelige ender; Flydende; Selvlysende; Udskiftelige ender; Hurtigudløsning; Reflekterende; Svedresistent; Andet
pt-BR: Recursos do cordão de óculos: Comprimento ajustável; Antiderrapante; Extremidades destacáveis; Flutuante; Brilha no escuro; Extremidades intercambiáveis; Liberação rápida; Refletivo; Resistente ao suor; Outro
nb: Brillereimfunksjoner: Justerbar lengde; Antiskli; Avtakbare ender; Flytende; Selvlysende; Utskiftbare ender; Hurtigkobling; Reflekterende; Svetteresistent; Annet
ro-RO: Caracteristicile curelei pentru ochelari: Lungime ajustabilă; Antiderapant; Capete detașabile; Plutitoare; Fosforescent; Capete interschimbabile; Decuplare rapidă; Reflectorizantă; Rezistentă la transpirație; Altele
fi: Silmälasihihnan ominaisuudet: Säädettävä pituus; Liukumaton; Irrotettavat päät; Kelluva; Pimeässä loistava; Vaihdettavat päät; Pikakiinnitys; Heijastava; Hienkestävä; Muu
ko: 안경 스트랩 기능: 길이 조절 가능; 미끄럼 방지; 분리형 끝단; 플로팅; 형광; 교체 가능 끝단; 빠른 분리형; 반사; 땀 방지; 기타
sv: Glasögonremmens funktioner: Justerbar längd; Halkskydd; Avtagbara ändar; Flytande; Självlysande; Utbytbara ändar; Snabbkoppling; Reflekterande; Svettresistent; Övrigt
es: Características de la correa para gafas: Longitud ajustable; Antideslizante; Extremos desmontables; Flotante; Brilla en la oscuridad; Extremos intercambiables; Liberación rápida; Reflectante; Resistente al sudor; Otros
ru: Характеристики ремешка для очков: Регулируемая длина; Противоскользящий; Съемные концы; Плавающий; Светится в темноте; Сменные концы; Быстросъёмный; Отражающий; Устойчивый к поту; Другой
nl: Brillenband functies: Verstelbare lengte; Antislip; Afneembare uiteinden; Drijvend; Glow-in-the-dark; Verwisselbare uiteinden; Snelkoppeling; Reflecterend; Zweetbestendig; Andere
it: Caratteristiche della cinghia per occhiali: Lunghezza regolabile; Antiscivolo; Estremità staccabili; Galleggiante; Che si illuminano al buio; Estremità intercambiabili; Sgancio rapido; Riflettente; Resistente al sudore; Altro